【裁判字號】    95,抗,63
【裁判日期】    950320
【裁判案由】    假扣押
【裁判全文】
臺灣高等法院高雄分院民事裁定            95年度抗字第63號
抗  告  人  中洲建設有限公司
法定代理人  乙○○
上列抗告人因與相對人甲○○等20人間假扣押事件，對於民國
95年1月10日臺灣屏東地方法院95年度裁全字第98號所為裁定提
起抗告，本院裁定如下：
    主  文
原裁定廢棄。
相對人在第一審之聲請駁回。
聲請及抗告訴訟費用由相對人負擔。
      理    由
一、抗告意旨略以：依修正後民事訴訟法第526 條第1 、2 項之
    規定，債權人聲請假扣押時，就請求及假扣押之原因，均應
    為釋明之，如未為釋明，縱就債務人所應受之損害陳明願供
    擔保，亦不得命為假扣押，且法院定供擔保金額時，須斟酌
    債務人因假扣押所應受之損害。原裁定未審酌債權人並未就
    「假扣押之原因」提出釋明，及定債權人供擔保金額時，未
    考量債務人所應受之損害，於法有違，應予廢棄，駁回相對
    人之聲請或另為適法之裁定等語。
二、按依民事訴訟法第526 條第1 、2 項規定，債權人就請求及
    假扣押之原因均應釋明之；釋明如有不足，而債權人陳明願
    供擔保或法院認為適當者，法院始得定相當之擔保，命供擔
    保後為假扣押。故債權人就假扣押之請求及假扣押之原因均
    應提出得即時調查之證據釋明之，法院始得於釋明不足時，
    依債權人之聲請或依職權，定相當之擔保，命債權人供擔保
    後為假扣押。經查，相對人就其假扣押聲請之請求（各人均
    主張在新台幣30萬元範圍內，對抗告人之財產為假扣押），
    固提出起訴書為憑，釋明對抗告人因契約上損害賠償請求權
    訴訟中，惟就抗告人是否有隱匿財產之嫌，即有如何之假扣
    押原因，則未為任何釋明，按之前揭說明，法院尚不得遽為
    假扣押之裁定。況且依相對人據原裁定聲請為假扣押執行，
    所檢附之建物暨土地謄本等（執行法院95執全字第154 號卷
    ），均足見抗告人非陷於無資力狀態或在不動產上設有高額
    抵押，尚不足以認定有隱匿財產之情狀。原審未察相對人就
    此部分未為任何釋明，遽依相對人之聲請，裁定准相對人供
    擔保後得為假扣押，核有違誤。抗告人之抗告為有理由，應
    由本院將原裁定廢棄，並駁回相對人假扣押之聲請。
據上論結，本件抗告為有理由，爰依民事訴訟法第492條、第95
條、第78條、第85條第1項前段，裁定如主文。
中    華    民    國    95    年    3     月    20    日
                            民事第六庭
                                審判長法官 許明進
                                法      官 朱玲瑤
                                法      官 謝肅珍
以上正本證明與原本無異。
如不服本裁定應於送達後10日內向本院提出再抗告狀 (並按他造
當事人之人數附繕本)， 並繳納再抗告費新臺幣1,000 元。
再為抗告應以適用法規顯有錯誤為理由，並經本院之許可，該許
可以原裁定所涉及之法律見解具有原則上之重要性者為限，並委
任律師為代理人。
中    華    民    國    95    年    3     月    20    日
                                 書 記 官 廖素珍


司法院資訊處製作；財團法人民間司法改革基金會備份。
